臺灣臺中地方法院刑事判決　　　　　　　　　　　　九十一年度易字第二五七八號
　　公　訴　人　臺灣臺中地方法院檢察署檢察官
　　被　　　告　甲○○
右列被告因違反毒品危害防制條例等案件，經檢察官提起公訴（九十一年度毒偵字第
二六二一號），本院判決如左：
    主  文
甲○○連續施用第二級毒品，累犯，處有期徒刑陸月，如易科罰金，以佰元折算壹
日。
第二級毒品甲基安非他命壹包（毛重約貳點壹公克）沒收銷燬之，玻璃瓶吸食器壹個
沒收。
    事  實
一、甲○○曾於民國八十九年間因竊盜等案件，經臺灣苗栗地方法院判處有期徒刑九
    月，於八十九年九月二十三日確定，於九十年十一月三十日縮刑期滿執行完畢，
    仍不知悔改。其前於八十七年間因施用毒品案件，經臺灣臺中地方法院檢察署以
    無繼續施用傾向，於同年十月二十七日以八十七年度偵字第二一八三七號為不起
    訴處分確定；復因施用毒品案件，經臺灣苗栗地方法院以八十九年度毒聲字第七
    五二號裁定送觀察、勒戒後，經臺灣苗栗看守所附設勒戒所評定無繼續施用毒品
    之傾向，由臺灣苗栗地方法院檢察署檢察官於八十九年六月九日以八十九年度毒
    偵字第一０七三號為不起訴處分確定。猶仍不知戒惕，基於概括之犯意，自九十
    一年七月下旬某日起至九十一年八月三十日晚上十時許止，將汽車停放在臺中縣
    豐原市附近，在車內以將第二級毒品甲基安非他命置放於玻璃瓶吸食器內以火燻
    烤，而後再吸食其霧化氣體之方式，連續施用第二級毒品甲基安非他命數次，平
    均約每日施用一次。嗣於九十一年八月三十一日凌晨三時許，為警方在臺中縣豐
    原市○○路與東陽路口見其行跡可疑，實施盤查而查獲，並當場扣得其所有供施
    用之第二級毒品甲基安非他命一包（毛重約二點一公克）、玻璃瓶吸食器一個。
二、案經臺中縣警察局豐原分局報請臺灣臺中地方法院檢察署檢察官偵查起訴。
    理  由
一、訊據被告甲○○對其於右揭時、地連續施用第二級毒品甲基安非他命之事實，業
    據其於本院審理時坦承不諱，並有其所有供施用之第二級毒品甲基安非他命一包
    （毛重約二點一公克）及玻璃瓶吸食器一個扣案可佐。被告為警查獲後，其尿液
    經送請臺中縣衛生局檢驗之結果，呈有甲基安非他命陽性反應，此有該衛生局九
    十一年九月十一日檢驗尿水報告書乙紙在卷可憑。再查，被告於八十七年間因施
    用毒品案件，經臺灣臺中地方法院檢察署以無繼續施用傾向，於同年十月二十七
    日以八十七年度偵字第二一八三七號為不起訴處分確定；復因施用毒品案件，經
    臺灣苗栗地方法院以八十九年度毒聲字第七五二號裁定送觀察、勒戒後，經臺灣
    苗栗看守所附設勒戒所評定無繼續施用毒品之傾向，由臺灣苗栗地方法院檢察署
    檢察官於八十九年六月九日以八十九年度毒偵字第一０七三號為不起訴處分確定
    之事實，有臺灣高等法院被告全國前案紀錄表及臺灣臺中地方法院檢察署刑案資
    料查註紀錄表各一份在卷可稽，是其於五年內三犯毒品危害防制條例第十條之罪
    ，當可認定。綜上，被告自白與事實相符，事證明確，其三犯施用第二級毒品甲
    基安非他命罪之之犯行，洵堪認定。
二、核被告所為，係犯毒品危害防制條例第十條第二項之施用第二級毒品甲基安非他
    命罪。被告先後多次施用甲基安非他命之行為，時間緊密，所犯罪名相同，顯係
    基於概括之犯意反覆為之，應依刑法第五十六條連續犯之規定，論以一罪。再被
    告施用毒品甲基安非他命前之持有毒品甲基安非他命之犯行，本應以持有論，惟
    持有後進而施用，其持有之低度行為應為施用之高度行為所吸收，故不再另論其
    持有第二級毒品罪。公訴意旨就被告自九十一年七月下旬某日起至同年八月三十
    日晚間十時許之前一次施用該次止，連續施用第二級毒品安非他命之行為，漏未
    起訴，惟依公訴意旨認與起訴部分有連續犯之裁判上一罪之關係存在，依審判不
    可分原則，本院自得加以審理，併予敘明。被告曾於八十九年間因竊盜等案件，
    經臺灣苗栗地方法院判處有期徒刑九月，於八十九年九月二十三日確定，於九十
    年十一月三十日縮刑期滿執行完畢之事實，有臺灣高等法院被告全國前案紀錄表
    、臺灣臺中地方法院檢察署刑案資料查註紀錄表各一份在卷可稽，其受有期徒刑
    之執行完畢後，五年以內再犯本件有期徒刑以上之罪，為累犯，應依刑法第四十
    七條規定加重其刑。爰審酌被告一再施用毒品，經二次觀察勒戒後，仍不知戒惕
    ，再次連續施用第二級毒品甲基安非他命，無視於毒品對於自身健康之戕害及國
    家對於杜絕毒品犯罪之禁令，不知戒除惡習，惡性非輕，然念及被告於本院審理
    期間坦承犯行，態度良好，其施用毒品甲基安非他命並無危害他人，本之施用毒
    品者均有相當程度之成癮性及心理依賴，其犯罪心態與一般刑事犯罪之本質並不
    相同，容應以「病人」之角度為考量，並側重適當之醫學治療及心理矯治為宜等
    一切情狀，量處如主文所示之刑，並諭知易科罰金之折算標準，以資懲儆。又扣
    案之第二級毒品甲基安非他命一包（毛重約二點一公克）為毒品危害防制條例第
    二條第二項第二款之毒品，應依同條例第十八條第一項第一款，宣告沒收銷燬之
    。玻璃瓶吸食器一個，為被告所有供犯罪所用之物，爰依刑法第三十八條第一項
    前段宣告沒收。
據上論斷，應依刑事訴訟法第二百九十九條第一項前段，毒品危害防制條例第十條第
二項、第十八條第一項前段、第二十條第三項前段，刑法第十一條前段、第五十六條
、第四十七條、第四十一條第一項前段、第三十八條第一項第二款，罰金罰鍰提高標
準條例第二條，判決如主文。
本案經檢察官謝名冠到庭執行職務。
中      華      民      國      九十一      年    十一    月   二十二   日
                                臺灣臺中地方法院刑事第四庭
                                        法  官  楊  真  明
右正本證明與原本無異。
如不服本判決，應於送達後十日內向本院提出上訴狀（須附繕本），上訴於臺灣高等
法院臺中分院。
                                        書記官
中      華      民      國      九十一      年    十一    月   二十五    ?
附錄本判決論罪科刑法條
毒品危害防制條例第十條第二項：
  施用第二級毒品者，處三年以下有期徒刑。
